臺灣高等法院刑事判決　　　　　　　　93年度上易字第1092號
上　訴　人　臺灣桃園地方法院檢察署檢察官
被　　　告　乙○○
上列上訴人因被告竊盜等案件，不服臺灣桃園地方法院91年度易
字第1947號，中華民國93年4 月22日第一審判決（起訴案號：臺
灣桃園地方法院檢察署91年度偵字第12647 號），提起上訴，本
院判決如下：
    主  文
原判決撤銷。
乙○○竊盜，處拘役參拾日，如易科罰金，以參佰元折算壹日。
    事  實
一、乙○○因不滿其鄰居甲○○在桃園縣龍潭鄉○○村○○路二
    八八巷三弄巷內設置監視器，鏡頭正對其位於桃園縣龍潭鄉
    ○○村○○路二八八巷三弄二十五號住處門口，於民國九十
    一年五月十日二十二時四十九分許，因該監視器鏡頭離地高
    約二百四十公分，不易竊得，竟思敲下該監視器配備之照明
    燈後再予竊取，嗣基於毀損及意圖為自己不法之所有竊取財
    物之犯意，持置於巷內，不詳姓名之人所有棍棒敲擊該監視
    器，致其效用減損，足以生損害於甲○○，同日二十二時五
    十六分許，再前往竊取該監視器所配備之照明燈一只（長約
    二十公分，寬約十三、四公分之長錐體，價值約新台幣二、
    三千元），得手後返回其住處，嗣經甲○○自監視器拍攝之
    內容查知乙○○前開行為。
二、案經甲○○訴由桃園縣政府警察局平鎮分局報請臺灣桃園地
    方法院檢察署檢察官偵查起訴。
    理  由
一、訊之被告乙○○矢口否認有前揭竊盜犯行，辯稱：「我沒有
    敲他的鏡頭。我沒有拿他東西」云云（見本院94年1 月5日
    審理筆錄）。經查：
（一）、上開事實，業據告訴人甲○○於警訊、偵訊、原審及本
        院審理時指述甚詳，並有其提出之監視錄影翻拍照片及
        本院九十四年一月四日勘驗筆錄在卷可稽（偵卷第二○
        至二十六頁）。被告於警偵訊及原審亦坦承前開照片中
        「上半身赤膊，手持棍棒及右手提著一個圓方形物品返
        回其住處之人係其本人」等語（偵卷第五、六、三十三
        頁、一審卷第三十五頁）。另告訴人之監視鏡頭，四點
        鐘及十點鐘方向，有凹陷損壞，亦據本院辯論庭勘驗無
        訛。
（二）、案發當晚二十二時四十一分許，被告上半身赤膊，手持
        一枝棍棒自其住處門口行向告訴人裝設之監視器行進並
        經過該監視器鏡頭範圍，如此來回數次，其間該監視器
        之照明燈忽亮忽滅，被告持棍棒向監視器處揮打暨照明
        燈光有晃動（應係監視器遭碰觸）之情形，其後被告返
        回其住處，於二十二時五十三分許有一人駕駛小貨車進
        入該巷，停放於監視器下方並下車離去，此時照明燈已
        未亮；迨二十二時五十六分十七秒許，被告再次空手出
        門，並走至小貨車旁，約數秒後，被告離開小貨車往其
        情，業經原審審理時，當庭勘驗告訴人提出之案發當時
        前開監視器錄影光碟內容無誤，並有告訴人依其內容製
        作之「九十一年五月十日（二十二時四十一分至五十六
        分）影像紀錄」一份在卷可稽。被告對於前開錄影內容
        中持棍棒揮打監視器及手提圓形物體進入其住處之人係
        其本人，亦不爭執。是被告於前開時、地持棍棒揮打監
        視器及手提圓形物體等行為，可以認定。
（三）、前開監視器之照明燈為人竊取等情，業據告訴人指訴在
        卷，已如前述。而被告於前開時間、地點先是持棍棒揮
        打監視器，繼而又空手行至監視器下方，數秒後手持一
        顆類似監視器照明燈之圓形物體離去，顯見其手上所持
        之物品係前開監視器之照明燈，應堪判定。雖照明燈為
        長錐體，因攝影角度，致光碟顯現類似圓形物體，不足
        為奇，此不足有別被告之認定。又案發當時已近晚間二
        十三時，被告自住處門口往告訴人設置之監視器方向行
        走時，雙手空無一物，惟數秒後再度出現鏡頭時，手中
        出現其圓形物體，顯見其於警訊、偵訊辯稱：其手上所
        拿的是一顆榴槤等語（偵卷第六、三十二頁）或原審調
        查時辯稱：那是我朋友鄒光復載我到距離住家約二公里
        之龍潭鄉○○路市場的路邊攤買回來的榴槤等語（92年
        6 月9 日訊問筆錄），於本院審理時亦稱：「百分之百
        榴槤。傍晚在龍潭買的。開車去買的」云云（見本院94
        年1 月5 日審理筆錄）前後所述不一，倘榴槤為被告所
        購，依理不會放置於告訴人住家門前。所辯屬事後飾卸
        之詞，不足採信。
（四）、綜上所述，本件被告毀損及竊盜犯行，事證明確，應堪
        認定。
二、核被告所為，係犯刑法第三百二十條第一項之竊盜罪及第三
    百五十四條之毀損罪。所犯二罪具方法結果之牽連關係，應
    從一重以竊盜罪處斷。原審據以論罪科刑，固非無見，惟其
    誤認被告持棍棒敲擊監視器，致其效用減損部分，不構成毀
    損罪，尚有未洽，檢察官上訴指摘原判決不當，非無理由，
    自應由本院予以撤銷改判。爰審酌被告犯罪之動機、目的、
    行竊之物品值新台幣二、三千元，價值不高，惟犯罪後飾詞
    圖飾，毫無悔意等一切情狀，量處如主文第二項所示之刑，
    並諭知易科罰金之折算標準。
據上論斷，應依刑事訴訟法第369 條第1 項前段、第364 條、第
299 條第1 項前段，刑法第320 條第1 項、第354 條、第55條、
第41條第1 項，罰金罰鍰提高標準條例第1 條前段、第2 條，判
決如主文。
本案經檢察官錢漢良到庭執行職務。
中　　華　　民　　國　　94　　年　　1 　　月　　19　　日
　　　　　　　　　刑事第十六庭 審判長法　官　曾德水
　　　　　　　　　　　　　　　 　　  法　官  楊炳禎
　　　　　　　　　　　　　　　 　　  法　官  江國華
以上正本證明與原本無異。
不得上訴。
                                     書記官　陳秋萍
中　　華　　民　　國　　94　　年　　1 　　月　　19　　日
附錄：本案論罪科刑法條全文
中華民國刑法第三百二十條第一項 (普通竊盜罪、竊佔罪)
意圖為自己或第三人不法之所有，而竊取他人之動產者，為竊盜
罪，處五年以下有期徒刑、拘役或五百元以下罰金。
意圖為自己或第三人不法之利益，而竊佔他人之不動產者，依前
項之規定處斷。
前二項之未遂犯罰之。
中華民國刑法第354條
毀棄、損壞前二條以外之他人之物或致令不堪用，足以生損害於
公眾或他人者，處二年以下有期徒刑、拘役或五百元以下罰金。
